【裁判字號】    97,審易,551
【裁判日期】    970522
【裁判案由】    竊盜等
【裁判全文】
臺灣高雄地方法院刑事判決             97年度審易字第551號
公  訴  人  臺灣高雄地方法院檢察署檢察官
被      告  乙○○
上列被告因竊盜等案件，經檢察官提起公訴（97年度偵字第7993
號），本院裁定改依簡式審判程序審理，判決如下：
    主  文
乙○○犯侵占遺失物罪，處罰金新臺幣伍仟元，如易服勞役，以
新臺幣壹仟元折算壹日。又犯行使變造特種文書罪，累犯，處有
期徒刑月，扣案變造「徐世隆」中國鋼鐵股份有限公司廠商人
員出入證上黏貼之「乙○○」照片壹張沒收。又犯攜帶兇器竊盜
罪，累犯，處有期徒刑玖月，扣案之六角扳手壹把沒收。又犯竊
盜罪，累犯，處有期徒刑伍月。有期徒刑部分應執行有期徒刑壹
年月，扣案變造「徐世隆」中國鋼鐵股份有限公司廠商人員出
入證上黏貼之「乙○○」照片壹張及六角扳手壹把，均沒收。
    事  實
一、(一)乙○○於民國97年2 月初某日，在高雄市○○區○○路1
    號之中國鋼鐵股份有限公司（下稱中鋼公司）門口，拾獲金
    鑫室內設計工程行員工徐世隆所有、於不詳時間遺失之中鋼
    公司廠商人員出入證1 紙，竟意圖為自己不法之所有，將該
    出入證侵占入己；(二)乙○○為能順利進入中鋼公司，乃基於
    行使變造特種文書之犯意，於97年3 月9 日上午某時，在其
    位於高雄市○○區○○路13號住處，將自己之照片黏貼在上
    開出入證以覆蓋原始相片之方式，變造上開出入證1 紙後，
    隨即於該日晚上8 時15分許，騎乘車牌號碼ZBM-861 號輕型
    機車至中鋼公司，並提示該變造之出入證予中鋼公司守衛人
    員而行使之，足生損害於徐世隆及中鋼公司對車輛人員進出
    管理之正確性；(三)乙○○持上開變造之出入證進入中鋼公司
    廠區內，見鉦晉工程有限公司（負責人甲○○）所有車牌號
    碼為LH-7010 號自用小貨車停放於廠區○○○路旁，乃基於
    意圖為自己不法所有之犯意，於97年3 月9 日晚上8 時30分
    許，持其所有客觀上具有危險性可供兇器使用之六角扳手1
    把，插入該車電門啟動車輛之方式，竊得該自小貨車；(四)嗣
    乙○○於竊得上開自小貨車後，隨即駕駛該車輛在中鋼公司
    內尋找行竊目標，於同日晚上8 時30分至9 時40分間之某時
    ，行經中鋼公司廠區○○○○○路時，基於意圖為自己不法
    所有之犯意，徒手竊取中鋼公司放置於路邊之電纜線28條（
    長度均約1 公尺、總重約68公斤，合計價值約新臺幣5 萬元
    ）得逞。嗣乙○○竊得上開財物欲駛離現場時，於當日晚上
    9 時40分許，行經W623廠區道路時為中鋼公司保全人員丙○
    ○發覺有異，攔查後報警處理，當場扣得乙○○變造之「徐
    世隆」中鋼公司廠商人員出入證1 紙（含乙○○照片1 張）
    及行竊自小貨車所用之六角扳手1 把。
二、案經甲○○及中鋼公司訴由高雄市政府警察局小港分局報請
    臺灣高雄地方法院檢察署檢察官偵查起訴。
    理  由
一、被告乙○○所犯係死刑、無期徒刑、最輕本刑為3 年以上有
    期徒刑以外之罪，其於審判程序就上開被訴事實為有罪之陳
    述，經法官告知簡式審判程序之旨，並聽取檢察官與被告之
    意見後，爰依刑事訴訟法第273 條之1 第1 項，裁定進行簡
    式審判程序。
二、上開犯罪事實，業據被告於警詢、偵查及本院審理中坦承不
    諱（見警卷第2-3 頁、偵卷第3-4 頁及院卷第24-25 頁），
    核與證人即被害人甲○○及中鋼公司保全人員丙○○於警詢
    證述情節相符（見警卷第6-9 頁），並有中鋼公司廠商人員
    資料、車籍查詢資料各1 紙、搜索扣押筆錄、扣押物品目錄
    表各1 份、贓物認領保管單2 紙、現場照片14張在卷可稽（
    見警卷第10- 15頁、第33-39 頁），復有被告變造之「徐世
    隆」中鋼公司廠商人員出入證1 紙（含乙○○照片1 張）及
    行竊車輛所用之六角板手1 支扣案可資佐證，足認被告之自
    白與事實相符，堪予採信。本案事證明確，被告上開犯行，
    均堪以認定，應依法論科。
三、查扣案被告持以行竊自小貨車之六角扳手1 把，全長約8.5
    公分，握把寬約3.7 公分，前端刻意磨成扁尖狀，為鐵製堅
    硬器具等情，業經本院當庭勘驗屬實，並有審判筆錄及照片
    1 紙在卷可憑（見院卷第23頁及警卷第38頁），客觀上自足
    以對人之生命身體安全構成威脅，可供兇器使用無訛。核被
    告所為：犯罪事實(一)係犯刑法第337 侵占遺失物罪；犯罪事
    實(二)係犯同法第216 條、第212 行使變造特種文書罪，其變
    造之低度行為為行使之高度行為所吸收，不另論罪；犯罪事
    實(三)係犯同法第321 條第1 項第3 款之攜帶兇器竊盜罪；犯
    罪事實(四)係犯同法第320 條第1 項之普通竊盜罪。被告上開
    所犯，犯意各個，行為有異，應分論併罰。又被告前因毒品
    危害防治條例案件，經本院96年簡字第1535號判處有期徒刑
    4 月確定，於96年5 月24日易科罰金執行完畢，有臺灣高等
    法院被告前案記錄表在卷可按，其5 年內故意再犯上開有期
    徒刑以上之罪，除所犯侵占遺失物罪外，其餘3 罪均構成累
    犯，應各依刑法第47條第1 項加重其刑。本院審酌被告正值
    壯年，不思以正當方式謀取所需，為貪圖不法利益，任意侵
    占及竊取他人財物，所為實不足取，行竊之標的物含自小貨
    車，價值不低，犯罪情節非輕，惟念其犯後坦承犯行、態度
    尚可，所竊物品業經被害人領回等一切具體情狀，分別量處
    如主文所示之刑，並就有期徒刑部分定其應執行之刑；所處
    罰金刑部分，則諭知如主文所示易服勞役之折算標準。扣案
    變造「徐世隆」中鋼公司廠商人員出入證上所黏貼之「乙○
    ○」照片1 張及行竊車輛所用之六角扳手1 把，均係被告所
    有，供上開犯罪所用之物，業據被告供陳在卷，爰依刑法第
    38條第1 項第2 款之規定宣告沒收。
據上論斷，應依刑事訴訟法第273 條之1 第1 項、第299 條第1
項、刑法第337 條、第216 條、第212 條、第321 條第1 項第3
款、第320 條第1 項、第47條第1 項、第42條第3 項、第38條第
1 項第2 款、第51條第5 款，刑法施行法第1條 之1 ，判決如主
文。
本案經檢察官劉穎芳到庭執行職務。
中    華    民    國    97    年    5     月    22    日
                  刑事第七庭  法  官  唐照明
以上正本證明與原本無異。
如不服本判決應於判決送達後10日內，向本院提出上訴書狀。
中    華    民    國    97    年    5     月    22    日
                              書記官  許珈綺
附錄本案論罪科刑法條
刑法第337條
意圖為自己或第三人不法之所有，而侵占遺失物、漂流物或其他
離本人所持有之物者，處500 元以下罰金。
刑法第216條
行使第210條至第215條之文書者，依偽造、變造文書或登載不實
事項或使登載不實事項之規定處斷。
刑法第212條
偽造、變造護照、旅券、免許證、特許證及關於品行、能力服務
或其他相類之證書、介紹書，足以生損害於公眾或他人者，處一
年以下有期徒刑、拘役或三百元以下罰金。
刑法第320條
意圖為自己或第三人不法之所有，而竊取他人之動產者，為竊盜
罪，處5 年以下有期徒刑、拘役或5 百元以下罰金。
意圖為自己或第三人不法之利益，而竊佔他人之不動產者，依前
項之規定處斷。
前二項之未遂犯罰之。
刑法第321條
犯竊盜罪而有左列情形之一者，處 6 月以上、 5 年以下有期徒
刑：
一  於夜間侵入住宅或有人居住之建築物、船艦或隱匿其內而犯
    之者。
二  毀越門扇、牆垣或其他安全設備而犯之者。
三  攜帶兇器而犯之者。
四  結夥三人以上而犯之者。
五  乘火災、水災或其他災害之際而犯之者。
六  在車站或埠頭而犯之者。
前項之未遂犯罰之。


司法院資訊處製作；財團法人民間司法改革基金會備份。
